【裁判字號】    99,上訴,2280
【裁判日期】    990722
【裁判案由】    毒品危害防制條例
【裁判全文】
臺灣高等法院刑事判決                99年度上訴字第2280號
上  訴  人
即  被  告  甲○○
上列上訴人因違反毒品危害防制條例案件，不服臺灣板橋法院99
年度訴字第1329號，中華民國99年5月31日第一審判決（臺灣板
橋地方法院檢察署98年度毒偵字第1645號），提起上訴，本院判
決如下：
    主  文
上訴駁回。
    理  由
一、按刑事訴訟法第350條、第361條、第362條、第367條規定，
    不服地方法院之第一審判決而上訴者，須提出上訴書狀，並
    應敘述具體理由，為上訴必備之程式；其所提出之書狀未敘
    述上訴理由，或僅曾以言詞陳述上訴理由者，均應於上訴期
    間屆滿後20日內補提理由書於第一審法院。第一審法院經形
    式審查，認逾期未補提上訴理由者，應定期間先命補正；逾
    期未補正者，為上訴不合法律上之程式，應以裁定駁回。倘
    已提出上訴理由，但所提非屬具體理由者，則由第二審法院
    以上訴不合法律上之程式，判決駁回。而所謂具體理由，必
    係依據卷內既有訴訟資料或提出新事證，指摘或表明第一審
    判決有何採證認事、用法或量刑等足以影響判決本旨之不當
    或違法，而構成應予撤銷之具體事由，始克當之（例如：依
    憑證據法則具體指出所採證據何以不具證據能力，或依憑卷
    證資料，明確指出所為證據證明力之判斷如何違背經驗、論
    理法則）；倘僅泛言原判決認定事實錯誤、違背法令、量刑
    失之過重或輕縱，而未依上揭意旨指出具體事由，或形式上
    雖已指出具體事由，然該事由縱使屬實，亦不足以認為原判
    決有何不當或違法者（例如：對不具有調查必要性之證據，
    法院未依聲請調查亦未說明理由，或援用證據不當，但除去
    該證據仍應為同一事實之認定），皆難謂係具體理由，俾與
    第二審上訴制度旨在請求第二審法院撤銷、變更第一審不當
    或違法之判決，以實現個案救濟之立法目的相契合，並節制
    濫行上訴（參照最高法院97年度台上字第892號判決意旨）
    。
二、經查：本件原判決係依上訴人即被告蔡有福於原審中之自白
    、台灣檢驗科技股份有限公司民國99年3月8日濫用藥物檢驗
    報告（尿液檢體編號C0000000）、臺北縣政府警察局三重分
    局毒品查獲案件被移送者姓名及代碼對照表（見毒偵字卷第
    36、23頁）各一份、扣案之供施用海洛因之半截香菸1 支等
    為據，認定被告確有於99年2月8日18時許，在臺北縣三重市
    ○○路上萊爾富商店旁，以將海洛因摻入香菸，燃燒吸食其
    煙氣之方式，施用第一級毒品海洛因之犯行，係犯毒品危害
    防制條例第10條第1 項之施用第一級毒品罪。且查被告前於
    民國82、83、84年間，分別因藥事法、麻醉藥品管理條例等
    案件，經原審法院分別判處有期徒刑6月、8 月、5年6月、3
    年4月、6月確定，並經原審法院以84 年度聲字第498號更定
    應執行刑為有期徒刑10年，於87年10月28日因縮短刑期假釋
    出監併付保護管束，90年間其於假釋期間內再犯施用第一級
    、第二級毒品案件，經原審法院以90年度訴字第554 號分別
    判處有期徒刑8月、5 月，應執行有期徒刑1年確定；乃入監
    併同上開假釋遭撤銷後尚應執行之殘刑4年2月12日接續執行
    ，於95年11月21日因縮短刑期執行完畢出監。詎其不知悔改
    ，復基於施用第一級毒品海洛因之犯意，於99年2月8日18時
    再犯本案，有本院被告前案紀錄表附卷可稽。其受有期徒刑
    執行完畢後五年內，故意再犯本件有期徒刑以上之本罪，為
    累犯，原判決依刑法第47條第1 項之規定加重其刑，惟審酌
    被告業經觀察、勒戒及強制戒治之矯治程序，且復於90年間
    ，因施用第一、第二級毒品案件，經原審法院以90年度訴字
    第554號分別判處有期徒刑8月、5月，應執行有期徒刑1年確
    定，竟不知警惕，再犯本件施用第一級毒品犯行，顯見其不
    思悔改，自制力亦顯不佳；惟衡施用毒品行為於本質上係屬
    自我戕害行為，反社會性之程度應屬較低；且本件被告係屬
    自首，並自警詢時起，即自知事證明確而坦承犯行，態度尚
    佳等一切情狀，量處被告有期徒刑8 月。均已詳敘其所憑證
    據、認定理由及量刑依據。從形式上觀察，原判決已敘明審
    酌刑法第57條所列事項之理由，並無認定事實錯誤、量刑瑕
    疵或違背法令之情形。
三、本件被告不服原審判決，提起上訴，其上訴理由僅泛稱，本
    案係被告主動向警察自首，且同意配合採尿送驗而受裁判，
    可知被告確實有決心要戒除毒品，原審未加以審酌，判處被
    告有期徒刑8 月之過苛刑責，請求鈞座撤銷原判決更為有利
    於被告之判決等語。而觀諸被告之上訴理由，並未依據卷內
    既有訴訟資料或提出新事實、新證據，指摘或表明原審判決
    有何採證認事、用法或量刑等足以影響判決本旨之不當或違
    法，而構成應予撤銷之具體事由。是揆諸前揭規定暨說明，
    被告上訴未以書狀敘述具體理由，應認不合法律上之程式，
    爰不經言詞辯論，逕予駁回。
據上論斷，應依刑事訴訟法第367條前段、第372條，判決如主文
。
中    華    民    國    99    年    7     月    22    日
                  刑事第五庭  審判長 法  官  高明哲
                                     法  官  高玉舜
                                     法  官  劉秉鑫
以上正本證明與原本無異。
如不服本判決，應於收受送達後10日內向本院提出上訴書狀，其
未敘述上訴之理由者並得於提起上訴後10日內向本院補提理由書
（均須按他造當事人之人數附繕本）「切勿逕送上級法院」。
                                     書記官  蔡宜蓁
中    華    民    國    99    年    7     月    23    日

司法院資訊處製作；財團法人民間司法改革基金會備份。
